## **ACERCA DE MÍ**

Desarrollador Full Stack, con más de 2 años de experencia en HTML, Javascript, TypeScript, CSS, React, Next.js, Redux, Node.js, SQL, PostgreSQL, MySQL, Sequelize, Express, entre otras tecnologías. Me considero una persona responsable, dinámica, y sociable.

## **DATOS DE CONTACTO**

Celular: +54 2314 623825

Correo: lautarodarretche@hotmail.es

Linkedin: linkedin.com/in/lautaro-darretche/

Github: github.com/LautaroD

Portafolio: lautarodarretche.com.ar

Dirección: La Plata, Buenos Aires, Argentina.

## **ÚLTIMOS PROYECTOS**

desarrollosdelsud.com.ar
elementalconstructora.com.ar
blackwallet.com.ar
eleditorplatense.com
flexy.com.ar
trustfund.com.ar

## **EDUCACIÓN**

## **Bootcamp Henry**

Desarrollador Full Stack 2021 - 2022 Terminado

 Desarrollo web en Javascript, metodologías de trabajo ágiles (SCRUM), Node.js, React, redux, SQL.

### Facultad de informática, UNLP.

Ingeniería en computación 2019 - 2021 Sin terminar

 Conocimientos de electrónica, diseño de sistemas digitales, y formación básica en programación de software de base y de aplicación.

# LAUTARO DARRETCHE

## DESARROLLADOR FULL-STACK

## **EXPERIENCIA LABORAL**

### **Desarrollador Full Stack**

Grupo Delsud, Febrero 2023 - Presente

- Desarrollo de aplicaciones WEB y CRM principalmente en React.js con API's REST propias. Algunas tecnologías usadas: HTML5, CSS3, Módulos CSS, SASS, Bootstrap, MUI. Optimización y rendimiento manteniendo estándares de calidad y buenas practicas en el desarrollo de software. Uso de Fetch API, Axios, Context API, React Router, Hooks y TypeScript en React.js y Next.js. Proyectos de gestión en Trello y repositorios como GitHub.
- Apoyo técnico al ciclo completo del proyecto, desde el briefing inicial, pasando por wireframes, diseño web, maquetación, programación y publicación final.
- Configuración y uso de servidores de Hostinger mediante VPS con WHM, cPanel y SSH.
   Mantenimiento y actualización de servicios.
- Instalación de programas de software y armado de hardware necesario para cumplir con los requisitos de cada equipo de la empresa.

#### **Desarrollador Full Stack**

Freelance, Septiembre 2022 - Febrero 2023

 Desarrollo de aplicación de escritorio para la gestión de un gimnasio. Tecnologías implementadas: Electron.js, React.js, Node.js, uso de modulos como FileSystem, entre otros.

### **Desarrollador Frontend**

Freelance, Julio 2022 - Septiembre 2022

 Participación en desarrollo de E-commerce como desarrollador frontend.